臺灣板橋地方法院刑事判決　　　　　　 100年度易字第1321號
公　訴　人　臺灣板橋地方法院檢察署檢察官
被　　　告　吳幸蓁
上列被告因竊盜案件，經檢察官提起公訴（100 年度偵字第3134
號），本院判決如下：
    主  文
吳幸蓁犯結夥竊盜罪，處有期徒刑捌月。
    事  實
一、吳幸蓁於民國（下同）99年1 月18日凌晨1 時許，寄住在陳
    俊泰位於基隆市安樂區○○○街57號4 樓之4 租屋處，竟意
    圖為自己不法之所有，趁陳俊泰未居住租屋處之際，自同日
    6 時20分起至同日6 時40分止，與林潤民（竊盜犯刑部分，
    另為不起訴處分）、姓名年籍不詳綽號「小漢」、「水蛙」
    之成年男子，徒手搬運陳俊泰所有、放置在租屋處之鑰匙1
    副、真假不詳之鑽石2 顆（各0.5 克拉，價值不詳）、電視
    機1 台（價值【新臺幣】4,000 元）及電腦1 組（價值1 萬
    元）等物，至停在社區大門外由林潤民駕駛之車號：6Q-305
    1 號自用小客車上，再由林潤民開車離去。嗣陳俊泰於同日
    12時許返回租屋處，發現遭竊，報警處理，經警調閱社區監
    視器錄影畫面，始循線查悉上情。
二、案經基隆市警察局第四分局移送臺灣基隆地方法院檢察署函
    由臺灣高等法院檢察署檢察長核轉臺灣板橋地方法院檢察署
    檢察官偵查起訴。
    理  由
一、證據能力部分：
    本案以下所引用之卷證資料，並無證據證明係公務員違背法
    定程序所取得；又被告以外之人於審判外之陳述，經核並無
    非出於自由意願而為陳述或遭違法取證及顯有不可信之情況
    ；再卷內之文書證據，亦無刑事訴訟法第159 條之4 之顯有
    不可信之情況與不得作為證據之情形，且公訴人、被告迄本
    院言詞辯論終結前均未聲明異議，依刑事訴訟法第159 條至
    159 條之5 之規定，均有證據能力，合先敘明。
二、得心證之理由：
    訊據被告矢口否認公訴所指如上犯行，辯稱：否認有檢察官
    所起訴之事實，我跟被害人不認識、不熟，裡面所有的人我
    只認識羅智成，他和被害人認識，當天是他帶我去那邊借住
    ，我在那邊待了五天，並不是當天就走，被害人不曉得我的
    真實姓名，他與他女朋友都稱呼我姐姐，我們三人在同一屋
    簷下待了三天，第三天晚上被害人跟他女朋友開始搬一些衣
    物及重要的東西，我問他們去哪裡，他們說回家馬上會回來
    ，可是他們去了兩天都沒有回來，我被關在房間兩天，打電
    話都沒有人接，之後我打電話給羅智成說我兩天沒有吃飯了
    ，羅智成不知道跟誰一起過來，陸續又來了兩、三個男的，
    羅智成跟這些男的交代一些事情，說他有事先走，我問羅智
    成為什麼被害人他們出去兩天都沒有回來，他說好像是積欠
    房東租金兩個月沒有繳了，房東在趕人，那些人都陸陸續續
    在搬東西，搬東西的人我完全都不認識，那些人是羅智成叫
    來的，羅智成叫我也搬離那個地方，我是在整理東西，當天
    羅智成就載我回臺北了，羅智成在講一通電話，說東西變賣
    的事，我不知道他打給誰，那些人我完全沒有聯絡，也不曉
    得他們的電話，只有我跟羅智成一起回台北，我請求讓我跟
    這些人當庭對質，所有的人都是羅智成的朋友，我去被害人
    家那天人在礁溪，我完全不認識陳俊泰，陳俊泰的女朋友跟
    羅智成是乾兄妹關係，羅智成請我去那邊住幾天，我也不認
    識陳俊泰的女朋友，當天才認識，羅智成不是我的男朋友，
    當天我人在礁溪，羅智成帶他們兩人去我那裡，說我住的地
    方有鬼，叫我去被害人住處住，那個地方是一間套房，只有
    一張床，可以調我的通聯紀錄，我跟他們完全不認識，並請
    求讓我跟他們對質，另一個被告是羅智成叫他載我先到羅智
    成朋友那邊，羅智成說他辦完事就過去，我在被害人住處總
    共住了五天，陳俊泰說抄了我的資料，根本沒有這回事，因
    為我跟他完全不熟、不認識，我不是羅智成的女朋友，因為
    我當時已經有男朋友了，我的那支電話號碼是羅智成給我的
    ，我覺得全部的人都是在挖洞給我跳，這些人我真的不認識
    ，他們這些人好像都是基隆人，我很少去基隆，照片上有任
    何照片是我拿他們的東西嗎，我都是提自己的行李。【另被
    告經檢察官之詢答部分：（當初小漢、水蛙等三個人是如何
    上樓的？）有一趟是羅智成請我開門的，因為他們來來去去
    ，分批上來，那個門需要有磁卡，其他幾次是羅智成叫別人
    下去開；（當天羅智成為什麼要去該處？）我跟他說我已經
    兩天沒有吃飯了，我沒有鑰匙就不能出門，並問他陳俊泰跟
    他女朋友怎麼沒有回來；（水蛙等三人搬東西下去的時候，
    你知道嗎？）我知道；（他們搬東西下去，需要別人幫他開
    門嗎？）門是開的，我記得當天有五、六個男的；（你在幫
    他們開門的時候，是在幫誰開？）我忘記了，我不認識；（
    門是開的，為什麼還需要你開門？）樓下的門他們卡死了，
    我剛是說第一趟他們要進來的時候，我下樓幫他們開門，我
    只有開一趟門；（你知道他們來要作什麼？）不知道】；請
    求讓我跟這些人對質，我真的沒有作的事，如果被判真的很
    冤枉，請幫我調查清楚，我不聽判。」等云云。
三、經查：
(一)、稽之證人（即同案被告林潤民）警、偵證述略以：綽號「小
    漢」之男子打電話予伊轉達被告請證人林潤民開車幫忙載東
    西，而伊將車停樓下，由被告、「小漢」及「水蛙」將電腦
    及電視等物搬運上車後，一起離去等事實，且羅志成99年1
    月18日並未一同前往陳俊泰租屋處搬運等情，而被告於警、
    偵訊供述亦坦承於99年1 月間，曾在基隆市安樂區○○○街
    57號4 樓之4 居住之事實，惟堅決否認有何竊盜犯行，辯稱
    ：伊不認識「阿民」（林潤民）、「小漢」「水蛙」及「土
    豆」等人，當天他們是羅志成帶來的，與他們是第一次見面
    ，他們在搬運東西時，伊在整理自己的行李，後來就與他們
    一起離開，並將東西拿去變賣等足資確信，何以被告要一同
    將東西拿去變賣？且證人（即被害人）陳俊泰警詢證述略以
    ：被告於99年1 月18日凌晨1 時許寄住在伊租屋處，伊於同
    日凌晨1 時20分許離開租屋處，於同日12時許返回租屋處時
    ，發現被告不在，且租屋處物品遭竊，經警方協同伊調閱社
    區監視器錄影畫面，發現被告及3 名男子於99年1 月18日6
    時20分許至40分許間，在社區電梯前搬運其失竊物品等情明
    確；而證人（即社區保全）王隆生警詢證述，其於99年1 月
    18日6 時30分許，在社區執行例行巡邏勤務時，發現有1 名
    男子抱著1 台舊電視坐在中庭椅子上，有1 名女子叫該男子
    上樓，10分鐘後，看見該男子又抱著1 台舊電腦下樓，向伊
    表示電腦壞了要送修云云，之後他們將電視及電腦等物品搬
    運至停放在社區大門外之自用小客車上之詳情；而被告及2
    名男子於99年1 月18日6 時37分許，在社區電梯前搬運陳俊
    泰失竊物品之情，亦有監視器錄影畫面翻拍照片4 張在卷足
    為佐證，是被告如上所辯，要係事後卸責之詞，核非可採，
    本案事證明確，被告犯行，足以認定，應予責罰。
(二)、按被告行為後，刑法第321 條第1 項之規定業於100 年1 月
    26 日 修正公布，並自同年月28日起生效施行，修正後刑法
    第321 條第1 項各款之法定刑，由「6 月以上、5 年以下有
    期徒刑」修正為「6 月以上、5 年以下有期徒刑，得併科新
    臺幣10萬元以下罰金」，修正後之規定增列得併科罰金之規
    定，自對被告較為不利。是依刑法第2 條第1 項前段之規定
    ，本件應適用被告行為時即修正前刑法第321 條第1 項之規
    定。
四、核被告所為，係犯修正前刑法第321 條第1 項第4 款之結夥
    3 人以上之竊盜罪。爰審酌被告分別有於98年12月13日於新
    竹地區，99年1 月2 日於台北地區、99年4 月11日於桃園地
    區犯跨區域之竊盜犯行，現仍執行中（詳參被告前案紀錄表
    ）、犯罪之動機、目的、手段、所竊財物價值及犯罪後毫無
    悔意之態度等一切情狀，酌情量處如主文所示之刑，以資懲
    儆。
據上論斷，應依刑事訴訟法第299 條第1 項前段，刑法第2 條第
1 項前段，修正前刑法第321 條第1 項第4 款，判決如主文。
本案由檢察官蔡妍蓁提起公訴，經檢察官黃致中到庭執行職務。
中    華    民    國   100    年    5     月    17    日
                       刑事第2 庭法  官   黎錦福
以上正本證明與原本無異。
如不服本判決應於送達後10日內向本院提出上訴狀。
                                 書記官   蔡麗春
中    華    民    國   100    年    5     月    17    日
附錄本案論罪科刑法條全文：
修正前中華民國刑法第321條（加重竊盜罪）
犯竊盜罪而有左列情形之一者，處6 月以上、5 年以下有期徒刑
：
一  於夜間侵入住宅或有人居住之建築物、船艦或隱匿其內而犯
    之者。
二  毀越門扇、牆垣或其他安全設備而犯之者。
三  攜帶兇器而犯之者。
四  結夥三人以上而犯之者。
五  乘火災、水災或其他災害之際而犯之者。
六  在車站或埠頭而犯之者。
前項之未遂犯罰之。